【裁判字號】    99,交聲再,5
【裁判日期】    990202
【裁判案由】    過失致死
【裁判全文】
臺灣高等法院刑事裁定                 99年度交聲再字第5號
再審聲請人
即受判決人  乙○○
輔  佐  人  甲○○
上列聲請人因過失致死案件，對本院92年度交上訴字第269號確
定判決（起訴案號：台灣士林地方法院檢察署91年度偵字第2971
號），聲請再審，本院裁定如下：
    主  文
再審之聲請駁回。
    理  由
一、聲請再審意旨略以：經查發現原判決所憑之台北市政府警察
    局刑事鑑識中心採證之數據有下列虛偽情事：1.朱遜騎乘之
    機車向左側平躺於地上，惟該採證卻以「以機車直立狀態及
    地面為基準點加以測量」，顯與事實不符，該數據虛偽不實
    。2.台北市政府警察局鑑識中心採集受判決人之自用小客車
    距地高0.57～0.62公尺處之油漆碎屑，與機車以站立之高度
    位置之漆色比對，顯然虛偽不實。3.台北市政府警察局鑑識
    中心採集受判決人之自用小客車距地高0.4公尺處之油漆碎
    屑與機車站立前輪擋泥板之高度位置之漆色比對。又上開事
    證，足資證明受判決人之自用小客車未與被害人機車碰撞，
    則被害人之死亡與受判決人無關，顯然足以動搖原確定判決
    。是原判決所憑之鑑定已證明其為虛偽者，依法提起再審云
    云。（本件係受判決人第9次提起再審）
二、按刑事訴訟法第420條第1項規定：有罪之判決確定後，有下
    列情形之一者，為受判決人之利益，得聲請再審：一、原判
    決所憑之證物已證明其為偽造或變造者。.... 又同法第420
    條第2項規定：前項第1款至第3款情形之證明，以經判決確
    定，或其刑事訴訟不能開始或續行非因證據不足者為限，得
    聲請再審。故以刑事訴訟法第420條第1項第1款、第2款、第
    3 款為由，為受判決人之利益聲請再審者，其證明依同法條
    第2項規定，必須以經判決確定其為虛偽，或其刑事訴訟不
    能開始或續行非因證據不足者為限，始得為之（最高法院95
    年度台抗字第440號裁定、最高法院91年度台抗字第314號裁
    定意旨參照）。
三、經查：
（一）聲請人聲請意旨，無非係就原確定判決認定之事實及證據
      之取捨重覆為爭執，況聲請人前已就該採證數據有誤等情
      ，據為向本院聲請再審之事由，並經本院95年度交聲再字
      第30號、95年度交聲再字第49號、96年度交聲再字第16號
      ，以無再審理由而裁定駁回其再審之聲請，有本院調取上
      開裁定在卷可按。且聲請人並未提出該台北市政府警察局
      刑事鑑識中心採證為偽造、變造經確定判決之證明，復無
      不能開始刑事訴訟之原因及證據，空言指摘該證物為虛偽
      ，不合再審之法定事由。
（二）綜上所述，聲請人之聲請均不合再審之規定。聲請人再審
      之聲請為無理由，應予駁回。
四、據上論斷，應依刑事訴訟法第434條第1項，裁定如主文。
中    華    民    國    99    年    2     月    2     日
                  刑事第七庭審判長法  官  宋明蒼
                                  法  官  游紅桃
                                  法  官  趙功恒
以上正本證明與原本無異。
不得抗告。
                                  書記官  潘文賢
中    華    民    國    99    年    2     月    2     日


司法院資訊處製作；財團法人民間司法改革基金會備份。
